# 请教陈老师，其他综合收益的问题

提问人：心海拂清风 时间：2014-09-20 20:18:23
请教陈老师从应用指南看， 1 应当单独设置“其他综合收益”一级科目和资产负债表项目，资本公积的核算内容中不再包含其他综合收益。是这样吗？ 2 其他综合收益的科目核算内容都有哪些呢? 3 如何区分其他综合收益科目和资本公积的核算呢？谢谢！
该贴已经同步到 心海拂清风的微博

回答人：chenyiwei
1 、是。 2 、“其他综合收益”的界定，目前采用列举式。在财务报表列报准则和其他准则有明确规定的项目才能列入其他综合收益。
详见列报准则的应用指南。

提问人：心海拂清风 时间：2014-10-14 22:50:11
新准则新设其他综合收益科目，其他综合收益主要包括按照权益法核算的在被投资单位以后会计期间在满足规定条件时将重分类进损益的其他综合收益中所享有的份额、可供出售金融资产公允价值变动形成的利得或损失、持有至到期投资重分类为可供出售金融资产形成的利得或损失、现金流量套期工具产生的利得或损失中属于有效套期的部分、外币财务报表折算差额等，以后会计期间不能重分类进损益的其他综合收益项目，主要包括重新计量设定受益计划净负债或净资产导致的变动、按照权益法核算的在被投资单位以后会计期间不能重分类进损益的其他综合收益中所享有的份额等。 我理解主要是将原来在资本公积其他资本公积的主要项目放到其他综合收益科目，现在的资本公积-其他资本公积只剩下一点内容了，比如可转债，股份支付等内容，其他资本公积还有核算什么吗？其他综合收益和其他资本公积的本质区别是什么呢？谢谢！

回答人：chenyiwei
根据修订后长期股权投资准则第十一条：“投资方对于被投资单位除净损益、其他综合收益和利润分配以外所有者权益的其他变动，应当调整长期股权投资的账面价值并计入所有者权益”，这部分内容属于资本公积，但不是其他综合收益。 现在资本公积科目的核算内容，除了历史形成的“原制度资本公积转入”和上述“被投资方所有者权益其他变动”以外，都属于权益性交易（所有者资本性投入）。这是与其他综合收益的本质区别。